【裁判字號】    99,簡上,501
【裁判日期】    990930
【裁判案由】    賭博
【裁判全文】
臺灣板橋地方法院刑事判決             99年度簡上字第501號
上  訴  人  甲○○
即  被  告
上列上訴人即被告因賭博案件，不服本院中華民國99年4 月19日
99年度簡字第3037號第一審判決（聲請簡易判決處刑案號：99年
度偵字第7705號），提起上訴，本院管轄之第二審合議庭判決如
下：
    主  文
上訴駁回。
甲○○緩刑貳年。並應向公庫支付新臺幣貳拾萬元。
    事實及理由
一、本案經本院審理結果，認第一審以被告甲○○犯刑法第266
    條第1 項後段之在公眾得出入之場所賭博罪、第268 條前段
    之圖利供給賭博場所罪、同條後段之圖利聚眾賭博罪，判處
    有期徒刑6 月，如易科罰金，以新臺幣3 千元折算1 日，其
    認事用法及量刑均無不當，應予維持，並引用第一審判決書
    記載之事實、證據及理由（詳如附件）。
二、被告上訴意旨略以：被告坦承犯行配合調查，因工作不順為
    負擔家計，不慎誤蹈法網，現深感悔悟，原審量處有期徒刑
    6 月及諭知易科罰金以3000元折算1 日，實屬過重等語。按
    有關刑之量定，乃實體法上賦予法院得為自由裁量之事項，
    倘原審法院量刑未逾越法律所規定之範圍，又無濫用權限之
    情形，即不得任意指摘為違法。原審業已審酌被告之素行、
    其經營賭博（原判決贅載「六合彩」）助長投機風氣、有害
    社會秩序，兼衡其經營期間、經營期間之賭資及獲利、犯後
    坦承犯行之態度等一切情狀，而量處有期徒刑6 月，如易科
    罰金，以新臺幣3 千元折算1 日，其認事用法及量刑並無不
    當，是被告上訴並無理由，應予駁回。又被告未曾受有期徒
    刑以上刑之宣告，有臺灣高等法院被告前案紀錄表在卷可稽
    ，其因一時失慮致罹刑典，經此偵審程序，當知所警惕，信
    無再犯之虞，本院綜合上開情節，因認上開對被告所宣告之
    刑，以暫不執行為適當，爰依法諭知宣告緩刑2 年，並命應
    向公庫支付新臺幣20萬元，以啟自新。
據上論斷，應依刑事訴訟法第455 條之1 第1 項、第3 項、第36
8 條、第373 條，刑法第74條第1 項第1 款、第2 項第4 款，判
決如主文。
本案經檢察官莊惠真到庭執行職務。
中    華    民    國    99    年    9     月    30    日
                  刑事第十一庭  審判長法  官  李君豪
                                      法  官  何燕蓉
                                      法  官  錢衍蓁
以上正本證明與原本無異。
不得上訴。
                                      書記官  金和國
中    華    民    國    99    年    9     月    30    日
附錄本案論罪科刑法條
刑法第266條第1項
在公共場所或公眾得出入之場所賭博財物者，處 1 千元以下罰
金。但以供人暫時娛樂之物為賭者，不在此限。
刑法第268條
意圖營利，供給賭博場所或聚眾賭博者，處 3 年以下有期徒刑
，得併科 3 千元以下罰金。

司法院資訊處製作；財團法人民間司法改革基金會備份。
